Inventaris van het archief van de familie Kist, 1679-1997
Nationaal Archief, Den Haag
- Archiefbescheiden van leden van de familie Kist., AFDELING I
  - (Va) NICOLAAS CHRISTIAAN KIST (1793-1859)., 10a
    - PRIVÉLEVEN.
      - Stukken betreffende een reis door België, Frankrijk en Duitsland, gemaakt door Nicolaas Christiaan Kist., 1857; 128; 1 omslag
      - Paspoort bestemd voor Nederland, afgegeven door de burgemeester van Leiden, aan Nicolaas Christiaan Kist., 1858; 129; 1 stuk
      - Stukken betreffende een reis door België, Frankrijk en Duitsland, gemaakt door Nicolaas Christiaan Kist., 1859; 130; 1 omslag
      - Journaal bijgehouden door Nicolaas Christiaan Kist, van een reis door Zeeland., z.d.; 131; 1 deel
      - Aantekeningen van Nicolaas Christiaan Kist betreffende de genealogie van de familie Kist, z.d. Met aantekeningen, die door zijn neef Anthonie Kist Wzn., zijn toegezonden, 1849., [1849 en z.d.]; 132; 1 omslag
      - Aantekeningen van Nicolaas Christiaan Kist betreffende de genealogie van de familie Hoogvliet., z.d.; 133; 1 omslag
      - Aantekeningen van Nicolaas Christiaan Kist betreffende de genealogieën van de families Reidt, van Harn en Craeijvanger., z.d.; 134; 1 omslag
      - Aantekeningen van G.D.J. Schotel en van N.N. betreffende de genealogieën van de families Raephorst en van Spaan, toegezonden aan Nicolaas Christiaan Kist., 1829 en z.d.; 135; 2 katernen
        Voor genealogische aantekeningen, zie ook inv.nrs. 3, 5, 352, 410, 517, 539-593.
      - Authentiek uittreksel uit de registers van de Hervormde gemeente van Zaltbommel betreffende de doop van Nicolaas Christiaan Kist, op 14 april 1793, opgemaakt door de burgerlijke stand van Zaltbommel., 1812; 136; 1 stuk
      - Verzen ingekomen bij Nicolaas Christiaan Kist van zijn tante Albertina Royaards-Honcoop en N.N. naar aanleiding van zijn verjaardagen., 1794 en 1797; 137; 3 stukken
      - Tekening gemaakt door Nicolaas Christiaan Kist bij het overlijden van zijn broer Antonij Kist van een landschap met grafzerk., 1810; 138; 1 stuk
        Zie ook inv.nrs. 21, 22, 82.
      - Stukken ingekomen bij Nicolaas Christiaan Kist, van diverse afzenders, houdende uitnodigingen voor het bijwonen van verschillende feestelijke gelegenheden., 1815-1841; 139; 1 omslag
      - Akte van lidmaatschap van Nicolaas Christiaan Kist, van de Hervormde gemeente te Utrecht., 1818; 140; 1 stuk
      - Authentiek uittreksel uit de registers van de burgerlijke stand van de gemeente Tiel betreffende het huwelijk van Nicolaas Christiaan Kist en Catharina Wilhelmina Dijckmeester op 10 oktober 1821, opgemaakt 1860., 141; 1 stuk
      - Aantekeningen van Nicolaas Christiaan Kist betreffende de geboorten van zijn kinderen., 1821-1848; 142; 1 stuk
      - Stukken betreffende de door Nicolaas Christiaan Kist uitgeoefende functie van rustbewaarder bij de derde afdeling van de Leidse schutterij., 1830; 143; 2 stukken
      - Akte van de gouverneur van Zuid-Holland waarbij Nicolaas Christiaan Kist eervol ontslag wordt verleend uit zijn functie als rustbewaarder bij de derde afdeling van de Leidse schutterij., 1840; 144; 1 stuk
      - Koninklijk Besluit waarbij Nicolaas Christiaan Kist wordt benoemd tot ridder in de orde van de Nederlandse Leeuw., 1841; 145; 1 stuk
      - Authentiek uittreksel uit de registers van de burgerlijke stand van de gemeente Leiden, betreffende het overlijden van Nicolaas Christiaan Kist op 21 december 1859, opgemaakt 1860., 146; 1 stuk
      - Spotvers op Ds. J.H. Krom, ingekomen bij Nicolaas Christiaan Kist, van N.N., z.d., met aantekening van N.C. Kist., 147; 1 stuk
      - Stuk ingekomen bij Nicolaas Christiaan Kist, houdende aantekening van N.N. betreffende een beeltenis met inscriptie van Johannes Nelen, z.d., met aantekening van N.C. Kist., 148; 1 stuk
        Deels in Latijn.
    - FINANCIËN EN EIGENDOMMEN.
      - Kasboek van Nicolaas Christiaan Kist, opgemaakt als student in de theologie te Utrecht, 1811-1815; met bijlagen, z.d., 149; 1 omslag
        Zie ook inv.nrs. 152, 159-169.
      - Circulaires ingekomen bij Nicolaas Christiaan Kist van de rector van de Hogeschool te Utrecht, betreffende de door studenten te betalen retributie., 1812-1814; 150; 4 stukken
      - Beschikking van de direkteur-generaal voor zaken van de Hervormde kerk, dat Nicolaas Christiaan Kist het akademiegeld over 1817 krijgt uitbetaald, 1818; met bijlage, 1818., 151; 2 stukken
      - Kwitanties voor Nicolaas Christiaan Kist, van diverse personen, inzake huishoudelijke uitgaven, als student te Utrecht gedaan., 1818; 152; 3 stukken
        Zie ook inv.nrs. 150, 159-169.
      - Kwitanties voor Nicolaas Christiaan Kist, van diverse personen, inzake huishoudelijke uitgaven, als predikant te Zoelen gedaan., 1818-1823; 153; 1 omslag
      - Beschikking van de curatoren van de Hogeschool te Leiden voor Nicolaas Christiaan Kist, waarbij hij in aanmerking komt voor de schadeloosstelling aan hoogleraren in de theologie verleend voor het wegvallen van collegegelden., 1823; 154; 1 stuk
      - Kwitanties voor Nicolaas Christiaan Kist, van .diverse personen, inzake onkosten voor de begrafenis van zijn zoon Ewaldus Kist., 1833; 155; 1 omslag
      - Aantekeningen van Nicolaas Christiaan Kist betreffende ontvangen collegegelden, 1839-1859; met bijlagen, z.d., 156; 1 omslag
      - Kasboek van Nicolaas Christiaan Kist., z.d.; 157; 1 omslag
    - LOOPBAAN.
      - Opleiding.
        Zie ook inv.nrs. 150, 152.
        - Stukken betreffende de vorderingen van Nicolaas Christiaan Kist aan het gymnasium te Zaltbommel., 1807-1809; 158; 3 stukken
        - Akte van inschrijving van Nicolaas Christiaan Kist als student in de theologie aan de Hogeschool te Utrecht., 1811-1817; 159; 1 stuk
        - Stukken betreffende openbare disputen, gehouden voor de Hogeschool te Utrecht, waarbij Nicolaas Christiaan Kist stellingen heeft voorgesteld of geopponeerd., 1812-1817; 160; 1 omslag
          1) In het Latijn.
        - Dagboek bijgehouden door Nicolaas Christiaan Kist, als student in de theologie te Utrecht., 1812-1813; 161; 2 katernen
        - Stukken betreffende het lidmaatschap van Nicolaas Christiaan Kist van de studentenvereniging "Utile-dulci"., 1813; 162; 4 stukken
        - Aantekeningen van Nicolaas Christiaan Kist ten behoeve van voordrachten over diverse culturele, theologische, filosofische en historische onderwerpen, gehouden voor de studentenvereniging "Utile-dulci"., 1813-1815; 163; 1 pak
        - Dissertatie van Nicolaas Christiaan Kist, getiteld "De commutatione quam Constantino Magno auctore subiit christiana". Utrecht, 1818; met aantekeningen, 1818., 164; 1 deel
        - Bul van Nicolaas Christiaan Kist, gepromoveerd tot doctor in de theologie te Utrecht., 1818; 165; 1 charter
        - Brieven ingekomen bij Nicolaas Christiaan Kist van diverse afzenders naar aanleiding van zijn promotie tot doctor in de theologie., 1818; 166; 1 omslag
        - Stuk houdende de tekst van een verhandeling van J.F. van Oordt over Aesculapius, ± 1818, toegezonden aan Nicolaas Christiaan Kist, ± 1818., ca. 1818; 167; 1 stuk
        - Aantekeningen van Nicolaas Christiaan Kist, betreffende diverse onderwerpen, deels alfabetisch gerangschikt., vóór 1820; 168; 1 deel en 3 katernen
        - Aantekeningen van Nicolaas Christiaan Kist, betreffende theologische onderwerpen., vóór 1820; 169; 1 deel
      - Hoofdactiviteiten.
        - Activiteiten in kerkelijke functies.
          - Sollicitatie, beroeping, benoeming en ontslag., a
            - Akte van het provinciaal kerkbestuur van de provincie Utrecht, waarbij Nicolaas Christiaan Kist wordt toegelaten als predikant, 1818; met bijlagen, 1813-1818., 170; 1 omslag
            - Brieven ingekomen bij Nicolaas Christiaan Kist, van de kerkeraad van Leuth, met een afwijzend antwoord op zijn sollicitatie naar de functie als predikant te Leuth., 1818; 171; 2 stukken
            - Akte van de kerkeraad van Zoelen, waarbij Nicolaas Christiaan Kist wordt beroepen tot predikant, 1818. Met bijlagen, 1818., 172; 4 stukken
            - Brieven ingekomen bij Nicolaas Christiaan Kist, van diverse afzenders betreffende zijn beroeping tot predikant te Zoelen., 1818; 173; 1 omslag
            - Akte van de kerkeraad van Thamen aan de Amstel waarbij Nicolaas Christiaan Kist wordt beroepen tot predikant, 1822. Met bijlage, 1822., 174; 2 stukken
            - Brieven ingekomen bij Nicolaas Christiaan Kist, van diverse afzenders betreffende zijn beroeping tot predikant te Thamen aan de Amstel., 1822; 175; 1 omslag
            - Brieven uitgegaan van Nicolaas Christiaan Kist naar de kerkeraad van Thamen en aan de Amstel waarbij hij afziet van de beroeping tot predikant, concepten., 1822; 176; 2 stukken
            - Akte van de classis van Tiel, waarbij aan Nicolaas Christiaan Kist, ontslag wordt verleend als predikant te Zoelen, 1823. Met bijlage, 1823., 177; 2 stukken
            - Brieven ingekomen bij Nicolaas Christiaan Kist van de hervormde gemeente van Zoelen, betreffende zijn vertrek uit Zoelen., 1823; 178; 2 stukken
            - Brief ingekomen bij Nicolaas Christiaan Kist van A.L. Everwijn, waarbij deze afziet van een beroeping tot predikant te Zoelen, 1823. Met bijlage, 1823., 179; 2 stukken
            - Brief ingekomen bij Nicolaas Christiaan Kist van de curatoren van de Hogeschool te Leiden betreffende zijn benoeming tot akademieprediker., 1827; 180; 1 stuk
            - Brief ingekomen bij Nicolaas Christiaan Kist van de classis van Leiden, betreffende zijn benoeming tot classikaal ouderling., 1850; 181; 1 stuk
          - Uitoefening functies., b
            - Aantekeningen van Nicolaas Christiaan Kist ten behoeve van preken over diverse bijbelpassages., 1818-1859; 187-225; 40 katernen
              De jaartallen verwijzen naar de data waarop de preken gehouden zijn.
              - "Jezus is de overwinnaar der wereld: de beste grond voor bemoediging voor den dienaar van het Eeuwige", Johannes 16:33, 1818., 187
              - "Die den wil doet van mijnen vader die in de Hemelen is, dezelve is mijne moeder en mijne zuster en broeder", Mattheus 11:50, 1819., 188
              - "De duure verplichting en de zalige gevolgen van het kiezen van den dienst van God", II Chroniken 15:2, 1819, 1822., 189
              - Jeremia 21:8, 1821, 1822, 1824 en 1830., 190
              - "Ziet toe voor U zelven, dat wij niet verliezen, het gene wij gearbeid hebben, maar eenen vollen loon mogen ontvangen", Johannes 2:8, 1823., 191
              - "De uitreding van Petrus", Handelingen 12:11, 1828, 1838., 192
              - "Moeitevolle en opfferende pligtbetrachting werf in het einde tot de vrolijkste uitkomst", Psalmen 16:5, 6, 1830, 1831., 193
              - "De onzekerheid van den dag onzes doods". Genesis 17:2, 1832., 194
              - "Jezus de kindervriend", Marcus 10:13, 14, 16, 1833., 195
              - "Het zal zijn een kudde en een Herder", Johannes 10:16, 1836, 1843, 1853., 196
              - "De gewetensknagingen van Herodes", Marcus 6:14-16, 1837, 1843., 197
              - "Ziet ik ben bij Ulieden alle de dagen, tot aan de voleinding der eeuwen", Mattheus 28:20, 1837, 1854., 198
              - Jacobus 5:7, 8, 1838, 1848., 199
              - "Het goede door God in dit leven ons toegedeeld overtreft het kwade", Psalmen 30:6, 1839, 1848., 200
              - "Wie overwint ik zal hem geven te zitten op mijnen troon, gelijk als ..", Openbaring 3: 21, 1840, 1846,-1856., 201
              - "Alles wat uwe hand vindt om te doen, doe dat met uwe magt; want, er is geen werk, noch verluiming, noch wetenschap, noch wijsheid, in het graf, waar gij henen gaat!", Prediker 9:10, 1841., 202
              - "Gelijkenis van den barmhartigen Heer en den onbarmhartigen Dienstknecht", Mattheus 18:23-35, 1842., 203
              - "Kwaadstichten en goedstichten", Spreuken 14:22, 1842., 204
              - "De jongste dag". Openbaring 20:12, 1842, 1850, 1855., 205
              - "De waarden en de behoefte van de dagen der jongelingschap", Prediker 12:1-8, 1843., 206
              - "Onze christelijke roeping om met het beeld der volmaaktheid voor den geest naar onze roeping te streven", Mattheus 5:48, 1844., 207
              - "Ons dagelijksch brood geef ons heden!", Mattheus 6:11, 1844. 1852., 208
              - "De overspelige vrouw", Johannes 8:3-11", 1844., 209
              - "De liefde tot het leven", Psalmen 88:11, 23, 1846., 210
              - "God is liefde", z.d., 211
              - "Ons deelgenootschap aan het Hemelsche koninkrijk", Mattheus 13:44-50, 1847., 212
              - "De zaligheid van het sterven in den Heer", Openbaring 14:13, 1847, 1858., 213
              - "Abrahams geloof". Genesis 22:14, 1848., 214
              - "Het wegstervende goede in ons". Openbaring 3:2, 1849., 215
              - "Lentepreek, de natuur en de menschen", Psalmen 164:30, 1849., 216
              - "De herstelling van Petrus", Johannes 21:15-19, 1851., 217
              - "Als ik zwak ben, dan ben ik magtig", Corinthen II 12:10, 1853., 218
              - "Ken Hem in al uwe wegen en Hij zal uwe paden regt maken", Spreuken 3:6, 1853., 219
              - Psalmen 73:23-26, 1853., 220
              - "Het beginsel, de aard, de macht en de gevolgen van ons geloof", Mattheus 9:27-31, 1854., 221
              - "De wereld gaat voorbij met hare begeerlijkheid maar die den wil van God doet, blijft tot in eeuwigheid, Johannes 2:17, 1854., 222
              - "Vrede laat ik U. Mijnen vrede geef ik U", Johannes 14:27, 1855., 223
              - "Lentepreek", Psalmen 104:30, 1856., 224
              - "De strijd der zonde", Lucas 1:12-16, 1858., 225
            - Leerreden gehouden door Nicolaas Christiaan Kist, bij diverse gelegenheden., 1822-1859; 226-238; 12 katernen
              Inventarisnummer 226 in de nummers 227 t/m 238.
              - "De nagedachtenis van Ewaldus Kist plegtig gevierd in de gemeente van Zoelen met eene leerrede over openbaring 14:13", Tiel, 1822., 227
              - "Godsdienstige gronden tegen angstige vrees in den tetegenwoordigen nood des vaderlands", 1830., 228
              - "De terugkomst der vrijwillige jagers, Leidsche studenten godsdienstig gevierd op den gedenkdag van Leidens' ontzet, ter opening der Akademische lessen". Leiden, 1831., 229
                Zie ook inv.nr. 239.
              - "Die gelooft behoeft niet te vreezen; leerrede over Mark. 5:36", Leiden, 1832., 230
              - "Hervormingsleerrede", Leiden, 1836., 231
              - "De staf Gods, leerrede over Exod. 4:20", Arnhem, 1847., 232
              - "Woorden bij het graf van Mr. Johannes Dijckmeester en van Mr. Herman Jacob Dijckmeester", 1850., 233
              - "Het gebruik en misbruik van boeken en lezen, leerrede ter godsdienstige opening der akademische lessen, volgens Pred. 12:12", Arnhem, 1853., 234
              - "De Heer heeft meer dan dit om u te geven, leerrede over II Cron. 25:9", Leiden, 1855., 235
              - "De dwaasheid der prediking, leerrede over 1 Cor. 1:21", Arnhem, 1856., 236
              - "De eisch des christendoms, leerrede over Matth. 5:48", Arnhem, 1858., 237
              - "Zout in ons zelven en vrede onder elkander, leerrede over Mark. 9:50", Amsterdam, 1859., 238
            - Brieven ingekomen bij Nicolaas Christiaan Kist, van diverse afzenders, naar aanleiding van de door hem uitgesproken dankrede "De terugkomst der vrijwillige jagers, Leidsche studenten godsdienstig gevierd op den gedenkdag van Leidens' ontzet, ter opening der Akademische lessen", 1831; met bijlagen, 1831., 239; 1 omslag
              Zie ook inv.nr. 229.
            - Aantekeningen van Nicolaas Christiaan Kist, voor huwelijks inzegeningen, van diverse personen., 1846-1857; 240; 3 katernen
              - P.F. Nortier en J.Kist, 1846, -
              - C.W. Volgraff en C.P. Kist, 1846, -
              - J. de Vassy en H. Kist, 1857, -
            - Aantekeningen van Nicolaas Christiaan Kist voor een grafrede voor N.N., z.d.; 241; 2 stukken
          - Overige activiteiten., c
            - Aantekeningen van Nicolaas Christiaan Kist over "Historia Ecclesiastica" van Eusebius., 1822; 242; 1 deel
        - Activiteiten in universitaire functies.
          - Benoeming., a
            - Koninklijk Besluit waarbij Nicolaas Christiaan Kist wordt benoemd tot buitengewoon hoogleraar in de kerkelijke geschiedenis aan de theologische faculteit van de Hogeschool te Leiden, 1823. Met bijlage, 1823., 243; 2 stukken
            - Brieven ingekomen bij Nicolaas Christiaan Kist van diverse afzenders betreffende zijn benoeming tot buitengewoon hoogleraar in de kerkelijke geschiedenis aan de theologische faculteit van de Hogeschool te Leiden, 1823. Met twee concepten van uitgaande brieven, z.d., 244; 1 pak
            - Brief ingekomen bij Nicolaas Christiaan Kist van de curatoren van de Hogeschool te Leiden, waarin hem wordt medegedeeld dat hij bij bepaalde gelegenheden als buitengewoon hoogleraar wordt toegelaten tot de akademische senaat, 1826. Met bijlage, 1826., 245; 2 stukken
            - Koninklijk Besluit waarbij Nicolaas Christiaan Kist wordt benoemd tot gewoon hoogleraar in de kerkelijke geschiedenis aan de theologische faculteit van de Hogeschool te Leiden, 1827. Met bijlagen, 1827., 246; 3 stukken
            - Brieven ingekomen bij Nicolaas Christiaan Kist, van diverse afzenders, betreffende zijn benoeming tot gewoon hoogleraar in de kerkelijke geschiedenis aan de theologische faculteit van de Hogeschool te Leiden., 1827; 247; 1 omslag
            - Brieven ingekomen bij Nicolaas Christiaan Kist van diverse afzenders betreffende een hem aangeboden hoogleraarschap aan de theologische faculteit van de Hogeschool te Utrecht, 1854. Met een brief uitgegaan van Nicolaas Christiaan Kist betreffende zijn afwijzing; concept., 248; 1 omslag
          - Uitoefening functies., b
            - Onderwijskundige activiteiten., aa
              Voor colleges van Nicolaas Christiaan Kist, zie ook U.B. Leiden, afdeling westerse handschriften, catalogus nr. B.P.L. 1866-69.
              - Rooster van colleges, gegeven aan de Hogeschool te Leiden, toen Nicolaas Christiaan Kist rector magnificus was., 1836; 249; 1 stuk
              - Brief ingekomen bij Nicolaas Christiaan Kist van de bestuurders van de zondagsschool te Leiden, waarin hij bedankt wordt voor zijn activiteiten voor deze instelling, die beëindigd zullen worden in verband met de invoering van een nieuw reglement., 1840; 250; 1 stuk
              - Aantekeningen van Nicolaas Christiaan Kist, ten behoeve van een college over "Micha 5:1"., z.d.; 251; 1 katern
                2) Deels in het Grieks.
              - Aantekeningen van Nicolaas Christiaan Kist, ten behoeve van een college over "Johannes 14:16-17"., z.d.; 252; 1 katern
            - Publicitaire activiteiten., bb
              - "Nederlands archief voor kerkgeschiedenis"., 1
                1) Zoals in de Inleiding (p. 10) vermeld is, zijn deze gedrukte werken hier opgenomen in verband met de eigenhandige aantekeningen van Nicolaas Christiaan Kist, alsmede de daarbij ingebonden brieven.
                2) Het tegenwoordig onder bovenstaande titel verschijnende tijdschrift werd mede door Nicolaas Christiaan Kist opgericht, en verscheen achtereenvolgens onder de volgende titels:
                "Archief voor kerkelijke geschiedenis inzonderheid van Nederland", (1829-1840).
                "Nederlandsch archief voor kerkelijke geschienis", (1841-1849).
                "Nieuw archief voor kerkelijke geschiedenis inzonderheid van Nederland", (1852-1854).
                "Kerkhistorisch archief", (1855-1866).
                - "Archief voor kerkelijke geschiedenis inzonderheid van Nederland", onder redactie van Nicolaas Christiaan Kist en Herman Johan Royaards., 1829-1840; 253-260; 2 delen en 6 banden
                2) Deels in het Duits.
                3) Deel V, IX, en XI ontbreken (XI =indices op Deel I-X).
                4) Deels in druk.
                - Deel I, 1829; met aantekeningen, z.d.; met ingebonden brieven, 1841 en z.d., 253; 1 deel
                - Deel II, 1830., 254
                - Deel III, 1831; met ingebonden brieven, z.d., 255
                - Deel IV, 1833; met aantekeningen, 1842 en z.d.; met ingebonden brieven, 1833-1834., 256
                - Deel VI, 1835; met ingebonden brieven, z.d., 257
                - Deel VII, 1836; met aantekeningen, 1837 en z.d., 258; 1 deel
                - Deel VIII, 1837; met aantekeningen, 1850 en z.d.; met ingebonden brieven, 1835-1837., 259
                - Deel X, 1840; met aantekeningen, z.d.; met ingebonden brieven, 1839 en z.d., 260
                - Stukken betreffende het "Archief voor kerkelijke geschiedenis inzonderheid van Nederland", onder redactie van Nicolaas Christiaan Kist en Herman Johah Royaards., 1651, 1705, 1803, 1827-1848 en z.d.; 261-268; 8 omslagen
                3) Deels in het Engels.
                - betreffende Deel I, 1827-1841., 261
                - betreffende Deel II, 1831-1835 en z.d., 262
                - betreffende Deel III, 1705, 1835-1837 en z.d., 263
                - betreffende Deel IV, 1651, 1833-1844 en z.d., 264
                - betreffende Deel VI, 1832-1835 en z.d., 265
                - betreffende Deel VII, 1836-1837., 266
                - betreffende Deel VIII, 1836-1837 en z.d., 267
                - betreffende Deel X, 1803, 1838-1848 en z.d., 268
                - "Nederlandsch archief voor kerkelijke geschiedenis", onder redactie van Nicolaas Christiaan Kist en Herman Johan Royaards., 1841-1849; 269-276; 8 banden
                2) Deels in het Frans.
                3) Deel VII ontbreekt.
                - Deel I, 1841; met aantekeningen, 1841 en z.d.; met ingebonden brieven en aantekeningen, z.d., 269
                - Deel II, 1842; met aantekeningen, z.d.; met ingebonden brieven en aantekeningen, z.d., 270
                - Deel III, 1843; met aantekeningen, 1844-1852 en z.d.; met ingebonden brieven, 1840-1843., 271
                - Deel IV, 1844; met aantekeningen, z.d.; met ingebonden brieven en aantekeningen, 1844 en z.d., 272
                - Deel V, 1845; met aantekeningen, 1848 en z.d.; met ingebonden brieven en aantekeningen, 1844 en z.d., 273
                - Deel VI, 1846; met aantekeningen, 1847 en z.d.; met ingebonden brieven en aantekeningen, 1844-1846 en z.d., 274
                - Deel VIII, 1848; met aantekeningen, 1849 en z.d.; met ingebonden brieven,1834-1848 en z.d., 275
                - Deel IX, 1849; met aantekeningen, z.d.; met ingebonden brieven, 1848-1849 en z.d., 276
                - Stukken betreffende het "Nederlandsch archief voor kerkelijke geschiedenis", onder redactie van Nicolaas Christiaan Kist en Herman Johan Royaards., 1651, 1698, 1836-1857 en z.d.; 277-284; 8 omslagen
                3) Deels in het Duits.
                - betreffende Deel I, 1837-1852., 277
                - betreffende Deel II, 1839-1857 en z.d., 278
                - betreffende Deel III, 1840-1844 en z.d., 279
                - betreffende Deel IV, 1839-1848 en z.d., 280
                - betreffende Deel V, 1844-1853 en z.d., 281
                - betreffende Deel VI, 1836-1856 en z.d., 282
                - betreffende Deel VIII, 1848-1849., 283
                - betreffende Deel IX, 1651, 1698 en 1849-1854., 284
                - "Nieuw archief voor kerkelijke geschiedenis inzonderheid van Nederland", onder redactie van Nicolaas Christiaan Kist en Herman Johan Royaards., 1852 en 1854; 285-286; 1 deel en 1 band
                3) Deels in druk.
                - Deel I, 1852; met aantekeningen, z.d,; met ingebonden brieven, 1839 en z.d., 285
                - Deel II, 1854; met aantekeningen, 1854 en z.d., 286; 1 deel
                - Stukken betreffende het "Nieuw archief voor kerkelijke geschiedenis inzonderheid van Nederland", onder redactie van Nicolaas Christiaan Kist en Herman Johan Royaards., 1849-1854 en z.d.; 287-288